臺灣新北地方法院刑事判決
111年度簡字第384號
公  訴  人  臺灣新北地方法院檢察署檢察官
被      告  洪瑞慶


上列被告因竊盜案件，經檢察官提起公訴（104年度偵字第11952
號），因被告自白犯罪，本院認宜以簡易判決處刑（原受理案號
：110年度易緝字第19號），改依簡易程序進行，並判決如下：
    主  文
洪瑞慶犯竊盜罪，處有期徒刑參月，如易科罰金，以新臺幣壹仟
元折算壹日。
未扣案犯罪所得新臺幣壹萬捌仟元沒收，於全部或一部不能沒收
或不宜執行沒收時，追徵其價額。
    事實及理由
一、本案犯罪事實、證據及應適用法條，除證據部分補充「被告
    洪瑞慶於本院準備程序時之供述」、應適用法條部分補充「
    查被告行為後，刑法第320條第1項已於民國108年5月29日修
    正公布，於同年月31日施行，修正後之規定其法定刑將罰金
    刑提高為新臺幣50萬元以下，經比較新舊法，以舊法較有利
    於被告，依刑法第2條第1項前段規定，自應適用被告行為時
    即修正前刑法第320條第1項之規定論處。」外，餘均引用如
    附件檢察官起訴書之記載。
二、爰以行為人責任為基礎，審酌被告行為時正值青壯，不思以
    正途獲取所需，竟竊取他人財物，顯欠缺對他人財產權之尊
    重，兼衡被告素行、犯罪動機、目的、手段、自承國中畢業
    之智識程度，從事裝潢、防水油漆工程，有配偶、媳婦、孫
    女及父母須扶養之家庭經濟狀況（見本院111年1月20日準備
    程序筆錄第3頁），所竊財物價值非微，以及其犯後態度等
    一切情狀，量處如主文所示之刑，並諭知易科罰金之折算標
    準。 
三、沒收：
　　按犯罪所得，屬於犯罪行為人者，沒收之；前二項之沒收，
    於全部或一部不能沒收或不宜執行沒收時，追徵其價額，刑
    法第38條之1第1項前段、第3項分別定有明文。查被告為本
    件犯行，共分得新臺幣1萬8千元乙節，業據被告於本院準備
    程序時供承不諱（見本院111年1月20日準備程序筆錄第2頁
    ），為被告本案犯罪所得，爰依上開規定宣告沒收之，並於
    全部或一部不能沒收或不宜執行沒收時，追徵其價額。至被
    告等人所竊得如起訴書所示鐵板28片，業已自共犯蔡松澤處
    起獲，並已全數發還予告訴人林蓮春，有卷附新北市政府警
    察局板橋分局搜索扣押筆錄暨扣押物品目錄表、新北市政府
    警察局贓物認領保管單各1紙（見偵卷第62頁至第67頁）在
    卷可考，爰不予宣告沒收或追徵，併此敘明。
四、依刑事訴訟法第449條第1項前段、第3項、第454條第2項（
    僅記載程序法條），逕以簡易判決處刑如主文。
五、如不服本判決，得於收受送達之日起20日內向本院提出上訴
    狀，上訴於本院第二審合議庭（須附繕本）。
本案經檢察官李巧菱提起公訴，由檢察官秦嘉瑋到庭執行職務。
中    華    民    國   111    年    1     月    24    日
                  刑事第十二庭  法  官  鄭淳予  
上列正本證明與原本無異。
                                書記官  方信琇
中　　華　　民　　國　　111 　年　　1 　　月　　27　　日
附錄本案論罪科刑法條：
修正前中華民國刑法第320條 
意圖為自己或第三人不法之所有，而竊取他人之動產者，為竊盜
罪，處五年以下有期徒刑、拘役或五百元以下罰金。
意圖為自己或第三人不法之利益，而竊佔他人之不動產者，依前
項之規定處斷。
前二項之未遂犯罰之。

附件
         臺灣新北地方法院檢察署檢察官起訴書
　　　　　　　　　　　　　　　　　　104年度偵字第11952號
　　被　　　告　洪瑞慶　男　44歲（民國00年0月0日生）
　　　　　　　　　　　　住新北市○○區○○路000巷000號6
　　　　　　　　　　　　　樓
　　　　　　　　　　　　國民身分證統一編號：Z000000000號
　　          　陳柏霖　男　22歲（民國00年0月0日生）
　　　　　　　　　　　　住新北市○○區○○路000巷000號6
　　　　　　　　　　　　　樓
　　　　　　　　　　　　居新北市○○區○○路0段000號4樓
　　　　　　　　　　　　國民身分證統一編號：Z000000000號
　　          　林佳儒　男　38歲（民國00年00月00日生）
　　　　　　　　　　　　住新北市○○區○○路000巷00弄0號
　　　　　　　　　　　　　3樓
　　　　　　　　　　　　居新北市○○區○○路0段000號1樓
　　　　　　　　　　　　國民身分證統一編號：Z000000000號
　　            蔡松澤　男　29歲（民國00年00月0日生）
　　　　　　　　　　　　住新北市○○區○○路000巷00號
　　　　　　　　　　　　國民身分證統一編號：Z000000000號
上列被告因竊盜等案件，已經偵查終結，認應提起公訴，茲將犯
罪事實及證據並所犯法條分敘如下：
        犯罪事實
一、洪瑞慶前為陳柏霖母親之同居男友，洪瑞慶於民國103年12
    月5日上午，在桃園縣桃園市（現改制為桃園市○○區○○○路0
    段000號對面空地（下稱國際路空地），發現信榮交通貨運
    有限公司（下稱信榮公司）所有之大型鐵板28片（每片約18
    00公斤）放置該處無人看管，有機可乘，竟與陳柏霖基於意
    圖為自己不法所有之犯意聯絡，先由洪瑞慶請知情友人林佳
    儒尋覓銷贓管道，經林佳儒向位在新北市○○區○○○街000巷00
    ○00號經營原昇企業社資源回收場（下稱原昇企業社）之蔡
    松澤詢問後，向洪瑞慶表示可以廢鐵之收購價格每公斤新臺
    幣（下同）7元收購後，再由洪瑞慶以係李奇興、李邦興（2
    人所涉竊盜罪嫌，另為不起訴處分）之友人「阿安」介紹為
    由，請不知情之貨運司機李奇興、李邦興至上址載運鐵板，
    由陳柏霖在上址引導及指揮李奇興、李邦興將14片鐵板裝上
    二人所分別駕駛之車牌號碼000-00號、233-ZY號大貨車載往
    新北市土城區土城交流道（下稱土城交流道）後，由陳柏霖
    騎乘機車搭載林佳儒至土城交流道與李奇興、李邦興會合，
    由林佳儒搭乘李奇興所駕駛前開大貨車引導李奇興、李邦興
    載送鐵板至原昇企業社，並由李奇興、李邦興於同日20時許
    ，先至桃園市國際路空地將剩下14片鐵板裝載上前開2部大
    貨車至桃園縣○○鄉○○○○○○○市○○區○○○街00巷0號對面停車場
    停車，於翌（6）日上午將剩下14片鐵板從該停車場載運至
    原昇企業社，洪瑞慶、陳柏霖即以此方式竊取信榮公司28片
    鐵板得逞。而林佳儒明知其友人洪瑞慶並無工作，經濟狀況
    欠佳，前開28片鐵板來源不明，並非洪瑞慶所有之物，且林
    佳儒及蔡松澤依鐵板外觀及重量即可判斷並非廢鐵，而係來
    路不明之贓物，竟分別基於媒介贓物及故買贓物之犯意，由
    蔡松澤在103年12月5日及6日以現金各25萬元之價格加以買
    受，並將前開價款交由陳柏霖轉交洪瑞慶，蔡松澤並在103
    年12月6日交付6萬元之介紹費予林佳儒，洪瑞慶則交付陳柏
    霖2000元之報酬。嗣經信榮公司發現鐵板遭竊，報警處理，
    經警調閱監視器錄影畫面，發現李奇興、李邦興所駕駛前開
    大貨車之車牌號碼而循線查獲。
二、案經信榮公司經理林蓮春告訴暨新北市政府警察局板橋分局
    報告偵辦。
        證據並所犯法條
一、證據清單及待證事實：     　　 
編號 證據名稱 待證事實  1 被告陳柏霖之供述 1.伊受被告洪瑞慶之託，騎車搭載被告林佳儒至土城交流道，再由被告林佳儒引導同案被告李奇興、李邦興至被告蔡松澤之資源回收廠之事實。 2.事成後被告洪瑞慶交付2000元報酬予伊之事實。  2 被告林佳儒之供述 1.被告林佳儒介紹被告蔡松澤向被告洪瑞慶收購信榮公司之鐵板28片，並向被告蔡松澤收取6萬元介紹費之事實。 2.被告陳柏霖搭載伊至土城交流道，由伊引導李奇興、李邦興前往被告蔡松澤之資源回收場之事實。  3 被告蔡松澤之供述及證詞 一、被告蔡松澤以50萬元之價格向被告洪瑞慶收購信榮公司之鐵板28片，打算買來鋪在資源回收場地板上使用，並交付被告林佳儒6萬元介紹費之事實。 二、被告林佳儒媒介贓物之事實。  4 證人即告訴人林蓮春之證述 信榮公司所有之鐵板28片於103年12月5日，在國際路空地內遭竊之事實。  5 證人即同案被告李奇興、李邦興之證述 1.證人李奇興、李邦興受託前往國際路空地，依被告陳柏霖之指示載運信榮公司之鐵板至土城交流道，被告陳柏霖再搭載被告林佳儒到場，由被告林佳儒引導前往被告蔡松澤經營之資源回收場之事實。 2.證人李奇興、李邦興2次載運鐵板之費用，分別由被告陳柏霖、林佳儒支付之事實。  6 監視器錄影畫面翻拍照片6張、現場蒐證照片13張、贓物認領保管單1紙 全部犯罪事實。  7 自願受搜索同意書、搜索扣押筆錄、扣押物品目錄表、贓物認領保管單各1份 被告蔡松澤故買贓物及被告洪瑞慶、陳柏霖竊盜之事實。 
　　
二、核被告洪瑞慶、陳柏霖所為，均係犯刑法第320條第1項之竊
    盜罪嫌；被告林佳儒、蔡松澤所為，分別係犯刑法第349條
    第1項之媒介贓物罪嫌及故買贓物罪嫌。被告洪瑞慶、陳柏
    霖就上開竊盜犯行，有犯意聯絡及行為分擔，請依刑法第28
    條規定論以共同正犯。被告洪瑞慶、陳柏霖利用不知情之李
    奇興、李邦興實施犯罪，均為間接正犯。
三、依刑事訴訟法第251條第1項提起公訴。
    此　  致
臺灣新北地方法院
中　　華　　民　　國　 104　　年　　11　　月　　24　　日
                              檢察官  李  巧  菱
本件正本證明與原本無異。
中　　華　　民　　國　 104　　年　　11　　月　　25　　日
                              書記官  

附本案論罪科刑法條全文
中華民國刑法第320條
（普通竊盜罪、竊佔罪）
意圖為自己或第三人不法之所有，而竊取他人之動產者，為竊盜
罪，處 5 年以下有期徒刑、拘役或 5 百元以下罰金。
意圖為自己或第三人不法之利益，而竊佔他人之不動產者，依前
項之規定處斷。
前二項之未遂犯罰之。
中華民國刑法第349條
（普通贓物罪）
收受贓物者，處 3 年以下有期徒刑、拘役或 5 百元以下罰金。
搬運、寄藏、故買贓物或為牙保者，處 5 年以下有期徒刑、拘
役或科或併科 1 千元以下罰金。
因贓物變得之財物，以贓物論。